臺灣臺中地方法院刑事判決
111年度簡字第1003號
公  訴  人  臺灣臺中地方檢察署檢察官
被      告  張順政


上列被告因偽造文書等案件，經檢察官提起公訴（110年度偵字
第30742號），因被告自白犯罪，經本院合議庭裁定由受命法官
獨任逕以簡易判決處刑（原案號：110年度訴字第2196號），判
決如下：
    主      文
張順政犯行使偽造準私文書罪，處有期徒刑肆月，如易科罰金，
以新臺幣壹仟元折算壹日。
未扣案犯罪所得價值新臺幣貳萬壹仟肆佰參拾元之遊戲點數利益
，沒收之，於全部或一部不能沒收或不宜執行沒收時，追徵其價
額。
    事實及理由
一、犯罪事實
　　張順政於民國109年10月8日上午4時許，透過Facebook臉書
    「全新＆二手手機買賣交易中心」社團媒介，取得黃宣融所
    有iPhoneXS舊手機1支（含黃宣融向中華電信股份有限公司
    【下稱中華電信公司】申辦門號0000000000號SIM卡1張），
    竟意圖為自己不法之所有，基於行使偽造準私文書及詐欺得
    利之犯意，於109年10月9日上午5時許，在不詳地點，以自
    己所持用之門號0000000000號行動電話（申登人為不知情之
    張順政母親黃瑞真），連結網際網路至iTunes Store網路商
    店，未經黃宣融之同意或授權，接續輸入黃宣融前述門號00
    00000000號等資訊，以示黃宣融同意購買遊戲「老子有錢」
    遊戲點數之費用於日後附加在前開電信門號之通話費中，待
    中華電信公司發送認證碼號，旋即於同日上午5時26分52秒
    、27分9秒、27分28秒、27分42秒、27分57秒、6時14分26秒
    、6時15分25秒，上傳前揭付費之電磁紀錄於iTunes Store
    網路商店而行使之，致iTunes Store網路商店、中華電信公
    司承辦人員陷於錯誤，誤認係黃宣融本人以其門號進行消費
    ，並將消費金額列帳在109年11月份之電信帳單之小額付費
    服務費用內，iTunes Store網路商店並提供上述合計2萬1,4
    30元價值之遊戲點數供張順政所申設之遊戲帳號「澤大」使
    用，張順政因而詐得免由本人支付價值2萬1,430元之遊戲點
    數服務費用之財產上之不法利益，並足生損害於黃宣融、iT
    unes Store網路商店及中華電信公司對於用戶消費紀錄管理
    及小額付費管理之正確性。嗣黃宣融接獲上開門號109年11
    月份帳單查覺有異，報警處理，始循線查悉上情。
二、證據名稱　　
  ㈠證人即告訴人黃宣融警詢、偵訊之證述。
  ㈡證人黃瑞真警詢之證述。
  ㈢中華電信股份有限公司109年11月通話明細清單1紙。
  ㈣告訴人手機翻拍照片1張。
  ㈤向上國際科技股份有限公司110年4月23日函暨所附訂單資料1
    份。
  ㈥iTunes應用程式平臺消費明細及IP紀錄1份。
  ㈦IP使用者資料通聯調閱查詢單1份。
  ㈧被告張順政警詢、偵訊之供述及本院訊問時之自白。
三、論罪科刑
  ㈠錄音、錄影或電磁紀錄，藉機器或電腦之處理所顯示之聲音
    、影像或符號，足以為表示其用意之證明者，以文書論，刑
    法第220條第2項定有明文。而所謂電磁紀錄，係指以電子、
    磁性或其他無法以人之知覺直接認識之方式所製成之紀錄，
    而供電腦處理之用者而言。又在網際網路上輸入行動電話門
    號資料並回傳驗證碼而製作同意授權小額付款之訂單，且顯
    示於電腦處理影像之螢幕上，用以表示輸入者為有權使用該
    門號之人並同意以該門號支付小額費用，上開經電腦處理螢
    幕上所示之文字，性質上屬電磁紀錄，自屬刑法第220條第2
    項所規定之準文書，應以文書論。另網路遊戲虛擬世界之虛
    擬貨幣、遊戲點數，係以電磁紀錄之方式儲存於遊戲伺服器
    ，遊戲帳號所有人對於該虛擬貨幣、遊戲點數之電磁紀錄擁
    有可任意處分或移轉之權，其雖為虛擬而非現實可見之有形
    體財物，而係供人憑以遊玩網路遊戲使用，然於現實世界中
    均有一定之財產價值，玩家可透過網路拍賣或交換，與現實
    世界之財物並無不同，自屬刑法詐欺罪保護之法益，若以詐
    術手段為之，應認係取得財產上不法之利益。查被告在iTun
    es Store網路商店輸入告訴人電話號碼資料，冒用告訴人名
    義表示以小額付費服務支付費用之方式購買遊戲點數之意思
    ，偽造並回傳不實電磁紀錄而行使之，使iTunes Store網路
    商店得據以請求告訴人行動電話門號所屬電信公司撥款給付
    該筆消費款項，具有簽帳消費及收據之性質，自屬刑法第22
    0條第2項所規定之準文書；又被告以告訴人名義購買之遊戲
    點數，並非現實可見之有形體財物，屬具有財產上價值之利
    益，且由告訴人手機門號之電話費繳交上開遊戲點數費用，
    而得免除被告此部分債務，應該當刑法第339條第2項詐欺得
    利要件。
  ㈡是核被告所為，係犯刑法第216條、第210條、第220條第2項
    之行使偽造準私文書罪與同法第339條第2項之詐欺得利罪。
    又被告偽造電磁紀錄之準私文書後加以行使，偽造準私文書
    之低度行為，應為行使偽造準私文書之高度行為所吸收，不
    另論罪。
  ㈢被告以告訴人行動電話門號陸續消費而偽造準私文書以行使
    之行為及詐欺得利之行為，係於緊密、延續之時間為之，乃
    係基於單一犯意所為，各次行為之獨立性極為薄弱，依一般
    社會健全觀念，難以強行分開，在刑法評價上，應視為數個
    舉動之接續施行，合為包括之一行為予以評價，屬接續犯，
    應分別各論以一罪。
  ㈣被告所犯行使偽造準私文書罪與詐欺得利罪，行為有局部重
    疊，係一行為同時觸犯數罪名之想像競合犯，依刑法第55條
    前段規定，從一重之行使偽造準私文書罪處斷。
  ㈤爰審酌被告不思以正當方法謀取所需，未經告訴人同意擅自
    使用告訴人門號，冒用告訴人之名義消費儲值虛擬遊戲點數
    之電磁紀錄，損害告訴人利益，並影響iTunes Story網路商
    店及中華電信公司對於用戶消費紀錄管理及小額付費管理之
    正確性，所為實屬不該。另考量被告犯後坦承犯行，與其犯
    案動機、目的、手段，及詐得利益數額等情；又被告雖與告
    訴人成立調解，惟嗣後並未履行等節，有卷附本院調解程序
    筆錄1份、本院電話紀錄表2紙可按，是被告尚未彌補告訴人
    損失；再參酌被告有詐欺刑事前科，有臺灣高等法院被告前
    案紀錄表1份在卷可參，是其素行非佳，與被告於警詢自陳
    高中畢業，從事服務業，家庭經濟狀況勉持等一切情狀，量
    處如主文所示之刑，並諭知易科罰金之折算標準。
四、沒收
    本案被告詐得之價值共計2萬1,430元遊戲點數不法利益，為
    被告犯罪所得，應依刑法第38條之1第1項前段、第3項規定
    宣告沒收，並於全部或一部不能沒收或不宜執行沒收時，追
    徵其價額。
五、依刑事訴訟法第449條第2項、第3項、第454條第1項、第450
    條第1項，逕以簡易判決處刑如主文。
六、如不服本判決，得自判決之日起20日內，向本庭提出上訴狀
    （應附繕本）。
本案經檢察官廖育賢提起公訴，檢察官林煒容到庭執行職務。
中　　華　　民　　國　　 111  　年　　9 　 月 　 30　日
                  刑事第十一庭  法  官  黃麗竹
以上正本證明與原本無異。
告訴人或被害人如不服判決，應備理由具狀向檢察官請求上訴，
上訴期間之計算，以檢察官收受判決正本之日起算。
　　　　                  　　　書記官  姚志鴻
中　　華　　民　　國　　 111  　年　　9 　 月 　 30　日
附錄本案論罪科刑法條全文：
中華民國刑法第210條
偽造、變造私文書，足以生損害於公眾或他人者，處5年以下有
期徒刑。
中華民國刑法第216條
行使第210條至第215條之文書者，依偽造、變造文書或登載不實
事項或使登載不實事項之規定處斷。
中華民國刑法第220條
在紙上或物品上之文字、符號、圖畫、照像，依習慣或特約，足
以為表示其用意之證明者，關於本章及本章以外各罪，以文書論
。
錄音、錄影或電磁紀錄，藉機器或電腦之處理所顯示之聲音、影
像或符號，足以為表示其用意之證明者，亦同。
中華民國刑法第339條
意圖為自己或第三人不法之所有，以詐術使人將本人或第三人之
物交付者，處5年以下有期徒刑、拘役或科或併科50萬元以下罰
金。
以前項方法得財產上不法之利益或使第三人得之者，亦同。
前二項之未遂犯罰之。